Inventaris van het archief van de educatieve omroep Teleac/NOT, voorlopers en samenwerkingsverbanden, (1951) 1961-2010
Nationaal Archief, Den Haag
- Onderzoeksrapporten Teleac/NOT, G
  - Onderzoeksrapporten Teleac/NOT, G1
    - Rapportnummer 587-601., 1850
      - Lezen bij Teleac, rapport vooronderzoek leesbevordering, 1994, 600
        Auteur: Pas, Geertje van; klo
      - Nieuwe Media 1995, 1995, 601
        Auteur: Trendbox
        Uitgever: Trendbox
    - Rapportnummer 602-617., 1851
      - 100?? 75 jaar Radio: een blik op de toekomst, 1994, 602
      - , 603
      - Teleac Cursistenmonitor mei 1995, 1995, 604
      - Resultaten van de basisondervraging van het televisiepanel, 1993, 605
      - Orienterend onderzoek naar de communicatieve werking van de promotiefilm "Heeft u al iets te doen deze winter?", 1995, 606
      - Leesbevordering pretest, 1995, 607
        Auteur: Pas, Geertje v.d.
      - CDi 'Tekenen en Schilderen' van Teleac, 1995, 608
        Auteur: Merwijk, Clemens van
      - Kijkgedrag bevolkingsgroepen en de belangstelling voor buitenlandse tv-zenders, 1994, 609
      - Sessie met externe deskundigen inzake nieuwe media, 1995, 610
      - Evaluatie-onderzoek gebruikers Knoop in je Zakdoek, 1995, 611
        Auteur: Niewijk, Aukjen
      - Knoop waardering, beeldvorming, gebruik, 1995, 612
        Auteur: TV Gazet; Teleac
        Uitgever: tvgazet
      - Kijkers-analyse juli t/m december 1994, 1995, 613
        Auteur: Felix, Charles
      - Leren Leren, een inventarisatie van de mogelijkheden van Teleac het zelfstandig leren van lerenden te stimuleren, 1995, 614
        Auteur: Heijer, den Claudia
      - Lezers in beeld. Een nadere analyse van onderzoek naar consumentengedrag ten aanzien van het kopen, lenen en lezen van boeken, 1989, 615
        Auteur: Prins, Hans; Gier, de Wilco; Burg, Mariette van der
        Uitgever: Nederlandse Bibliotheek en Lektuur Centrum
      - Kijkgedrag bevolkingsgroepen en de belangstelling voor buitenlandse tv-zenders, 1994, 616
      - Actieprogramma Elektronische Snelwegen "van metafoor naar actie", 1998, 617
    - Rapportnummer 618-631., 1852
      - , 618
      - Omgaan met Stress Ik schrijf u deze pil voor, 1994, 619
        Auteur: Schaardenburgh-Luyendijk N.T.S.J.
        Uitgever: Stichting Sociale Gezondheidszorg te Utrecht
      - Mondiale Zaken, onderzoek naar twee pilots, 1995, 620
        Auteur: Krüs, Cilia; Merwijk, van C.
      - Inhoud, Vormgeving en Gebruikswaarde van Telescoop, 1995, 621
        Auteur: Becking, Joost
        Uitgever: Universiteit Amsterdam, Faculteit POW, Vakgroep
      - Bezit audiovisuele apparatuur en ontvangstmogelijkheden buitenlandse tv-zenders, 1995, 622
        Auteur: Bemmel, van Anneke
      - Aankopen 1988 t/m 1993 januari 1995, 1995, 623
        Auteur: Putte, van der Anneke
      - Voorstellen verkoopbevordende activiteiten, Tweede helft 1995/eerste helft 1996, 1995, 624
        Auteur: Werkgroep Verkoopbevordering; Eng, H.v.d.; Domburg, I; Visser, F
      - First report of the second fase of the Pustekkom-Teleac cooperation project, 1993, 625
        Auteur: Sevenheck, drs. A.J.J.; Fuykschot, drs. C.A.; Ligtvoet, drs. Ch. W.
      - Kijkers-analyse januari t/m juni 1995, 1996, 626
      - Cursistenmonitor 1994, 1995, 627
      - Inventarisatie van bedrijfscases voor de cursus Schone Technologie van Teleac, 1992, 628
        Auteur: Hamer, drs. Astrid
      - Scholen in het Beroepsonderwijs, 1994, 629
        Uitgever: nipo
      - Teletekst in 1994, 1995, 630
      - Onderzoek nieuwe media, 1994, 631
    - Rapportnummer 632-647., 1853
      - De beste doelgroepzender is geen doelgroepzender IIR conferentie "Omroepen 2000", 1995, 632
        Auteur: Bekkers, Wim
      - Terug naar het publiek Rapport van de Commissie Publieke, 1996, 633
        Auteur: Ververs. Cie
        Uitgever: Ministerie OCW
      - Evaluatie-onderzoek van de Teleac-serie Lekker Lezen, 1996, 634
        Auteur: Pas, G. v.d.
      - Haalbaarheidsstudie hergebruik Teleacmateriaal op nieuwe media applicaties, 1996, 635
        Auteur: Kroon, Tree; Welie, Elly van; Comte, Joyce le
      - Beleidsplan Bedrijf en Beroep, 1996, 636
        Auteur: Werkgroep Bedrijf en Beroep
      - Projectvoorstel Homeopathie, 1995, 637
        Auteur: Niewijk, drs. Aukjen H.
      - Nieuwe Media: Welke partijen spelen een rol?, 1994, 638
        Auteur: Koolen, Iris; Aviris
      - Onderzoek folder Teleac F 95112 Vertrouwelijk November 1995, 1995, 639
        Auteur: Found
        Uitgever: Found
      - Deel II: Tabellen Teleac Bedrijfs- en Beroepsgerichte cursussen, 1993, 640
        Auteur: Welie, mevrouw E. van; Merwijk, de heer C. van
      - Kijkers-analyse januari t/m juni 1994, 1994, 641
      - Bezit audiovisuele apparatuur en ontvangstmogelijkheden buitenlandse tv-zenders, 1995, 642
      - Bezit audiovisuele apparatuur en ontvangstmogelijkheden buitenlandse tv-zenders voorjaar 1996, 1996, 643
      - Kijkgedrag Jeugd, 1e kwartaal 1996, 1996, 644
      - People Management op CD-rom een marktverkenning, 1996, 645
        Auteur: Ruigrok K.E.
      - Verslag besprekingsronde Kwaliteitszorg in afdelingen, 1996, 646
      - Onderzoek naar vormen van educatieve programma's voor ondernemers, 1996, 647
    - Rapportnummer 648-665., 1854
      - Evaluatie Teleaccursus Internet in de praktijk, 1996, 648
      - Computer '97, een interessepeiling, 1997, 649
        Auteur: Louwes J. Ruigrok K.E.
      - Potentiele markt voor bedrijf en beroep een onderzoek onder bezoekers van de NVvO-beurs 1996, 1997, 650
        Auteur: Ruigrok, Karin
      - Beoordeling en waardering van het radiomagazine De Weekstaat, 1997, 651
      - Beoordeling en waardering van het radiomagazine De Weekstaat (sheets), 1997, 652
      - Internet in de Praktijk Evaluatie-notitie, 1997, 653
      - Kijkje in de klas gebruik, waardering en effecten, 1996, 654
        Auteur: Datadesk; Louwes, Jacinta
      - Interesse van ouders in opvoedkundige zin, 1996, 655
        Auteur: DataDesk; Louwe, Jacinta
        Uitgever: Datadesk
      - Taal op het werk: een beoordeling van een tv- en radioprogramma door autochtonen en allochtonen, 1996, 656
        Auteur: Veldkamp marktonderzoek bv
        Uitgever: Veldkamp
      - Onderzoek folder Teleac F 95112 Vertrouwelijk November 1995 (dubbel zie ook 639), 1995, 657
      - Onderzoek 0-nummer schooltv-kijker, kwalitatief deel, 1997, 658
        Auteur: Louwes, J.; Ruigrok, K.
      - Onderzoek 0-nummer schooltv-kijker, kwantitatief deel, 1997, 659
      - Zig Zag 7/8 Een analyse van de verkoop van het begeleidend materiaal, 1997, 660
        Auteur: Ruigrok, drs. K.E.
      - Kijkers-analyse juli t/m december 1995, 1996, 661
      - Multi-dimensionele indicatoren voor betrokkenheid bij maatschappelijke problemen, handleiding, 1988, 662
        Auteur: Westendorp, P.H. van
        Uitgever: NSS Marktonderzoek
      - Onderzoek mailing teleac F 96032 Verrtrouwelijk, Maart 1996, 1996, 663
      - Binnenhuisarchitectuur (werktitel) Pretest, 1995, 664
      - De Senior bestaat niet Rapport over Senioren en Educatie, 1996, 665
        Auteur: Louwes, Drs. J. C.M.
    - Rapportnummer 666-681., 1855
      - Aankopen 1988 t/m 1993 Januari 1995, 1995, 666
        Auteur: Putte, A.v.d.
      - Kijkers-analyse 4e kwartaal 1993, 1994, 667
      - Kijkers-analyse januari t/m juni 1995, 1996, 668
      - Kijkers-analyse, 1e helft 1996 januari t/m juni, 1997, 669
        Auteur: Felix; Charles
      - Potentiele markt voor bedrijf en beroep een onderzoek onder bezokers van de Didacta-beurs 1997, 1997, 670
      - Taal en zakencultuur voor bedrijf en beroep, deskresearch, 1997, 671
        Auteur: Ruigrok, K.E. drs.
      - Zig zag/8 Een analyse van de verkoop van het begeleidend materiaal en waardering 1996-1997, 1997, 672
        Auteur: Ruigrok, K.E. drs
      - Inventarisatie van de kennis over de bedrijfs- en beroepsgerichte markt 1990-1997, deskresearch, 1997, 673
        Auteur: Ruigrok, K.E. drs; Rodenburg, N. dr
        Uitgever: Teleac/Not
      - Een nieuwe opzet voor de Teleac-krant, een kwalitatief onderzoek, 1997, 674
        Auteur: Intomart BV
      - Klanttevredenheidsonderzoek, rapport, 1997, 675
        Auteur: Spangenberg, F. drs
        Uitgever: Motivaction
      - Klanttevredenheidsonderzoek, handouts, 1997, 676
      - Klanttevredenheidsonderzoek, werksessie, 1997, 677
      - Klanttevredenheidsonderzoek, sheets, 1997, 678
      - TV in beeld 1995-1996, 1996, 679
        Auteur: HMI/Het Media Instituut b.v.
        Uitgever: HMI
      - Kijkersanalyse, juli t/m december 1996, 1997, 680
      - Lekker lezen, tabellenrapport behorend bij het vooronderzoek, 1996, 681
    - Rapportnummer 682-692., 1856
      - Kampagne kursussen voor het bedrijfsleven Teleac 1990/1991, 1990, 682
      - Teleac-kijkersgroepen, 1993, 683
      - Kijken naar Teleac: onderzoek: Kijk eens naar wat ik zeg, cursus spraaklezen (liplezen), 1969, 684
      - Kijkersanalyse 1e halfjaar 1996 ruwe tabellen KLO, 1997, 685
      - Langer kijken naar Teleac/NOT-programma's, 1997, 686
        Auteur: Mitchell T.P. Droog
        Uitgever: Universiteit Twente
      - Eindonderzoek schooltv-kijker, bereik en waardering, 1997, 687
        Auteur: Louwes, J. en Ruigrok, K.
      - Het europese film- en televisiebeleid, 1996, 688
        Auteur: Haan, J.
      - Verslag evaluatieonderzoek van het kleuterprogramma "Pyjamapret", 1996, 689
        Auteur: S. Habets
      - Orienterend onderzoek met betrekking tot de Teleackrant, 1993, 690
      - De televisie over 10 jaar. Verwachtingen en meningen van publiek en, 1997, 691
        Auteur: KLO; W. Bekkers
        Uitgever: NOS/KLO
      - Teleac cursistenmonitor mei 1997, 1997, 692
    - Rapportnummer 693-704., 1857
      - Evaluatie-onderzoek Intern Nieuws 1997, 1997, 693
        Auteur: K. Ruigrok
      - La nécessité des langues étrangères et spécialement du francais dans les entreprises, 1995, 694
        Auteur: M. van der Weide
      - Kijkersanalyse Teleac 3e kwartaal 1993, 1994, 695
      - Kijkersanalyse Teleac 4e kwartaal 1993, 1994, 696
      - Zo ver het oog reikt, 1986, 697
        Auteur: A. Heuvelman; K. Rodenburg
      - Vormgevingsaspecten van televisienieuws. Een inventarisatie van onderzoeksresultaten, 1995, 698
        Auteur: A. Heuvelman
        Uitgever: NOS-KLO
      - Langer kijken naar Teleac/NOT-programma's, 1997, 699
        Auteur: Droog, Mitchell T.P.
      - Interactieve multimedia-producten voor de thuismarkt en het onderwijs, 1997, 700
        Auteur: M. Dankbaar; B. Jurna; V. van Rooij
      - Jaarrapportage 1999-2000 ESP, gebruik schooltelevisie in het basisonderwijs, 2001, 701
        Auteur: Jacinta Louwes
      - Kwalitatief onderzoek "Teleac Bedrijfs- en beroepsgerichte cursussen, 2005, 702
      - Onderzoek naar behoefte aan bedrijfsgerichte cursussen, 2e meting, deel 2, 1988, 703
      - Une methode communicative a distance: "ca va?", samenvatting scriptie, 1990, 704
    - Rapportnummer 705-713., 1858
      - Stoppen met roken, effectmeting, 1991, 705
      - Stoppen met roken, evaluatie-onderzoek, 1991, 706
      - Onderzoek naar opleidingsbehoeften en -beleid, schriftelijk deel met 6 bijlagen, 1989, 707
      - De schoolteleviise en het VO: een verkenning in verband met onderzoek, 1997, 708
      - Onderzoek over de serie "Zep", 1998, 709
      - Stand van zaken met betrekking tot televisie-apparatuur op scholen voor voortgezet onderwijs, 1982, 710
      - Onderzoek ESP-basisonderwijs schooljaar 1996-1997, 1997, 711
      - Onderzoek ESP-basisonderwijs schooljaar 1996-1997, bijlage, 1997, 712
      - School TV-weekjournaal, evaluatie van een formule, 1982, 713
        Auteur: Hooft, T. van der, e.a.
        Uitgever: Rijksuniversiteit Leiden
    - Rapportnummer 714-726., 1859
      - School TV-weekjournaal, vervolgonderzoek, 1982, 714
        Auteur: Hooft, T. van der en Schoute, E.
      - Het gebruik van schooltv-weekjournaal op scholen voor voortgezet onderwijs, 1983, 715
      - Schooltv-weekjournaal: observaties en evaluatiegesprekken op een viertal scholen, 1982, 716
      - Het behandelen van nieuws in de klas, 1983, 717
        Auteur: Stoltenborg, H. en Hooft, T. van der
      - Schooltv-weekjournaal: meningen van leerlingen en leerkrachten over de itemkeuze en de formule van het programma, 1983, 718
      - De basisvorming en de NOT: wensen en mogelijkheden ter ondersteuning, 1994, 719
      - De basisvorming en de NOT: wensen en mogelijkheden ter ondersteuning bij de vakken geschiedenis, biologie en Nederlands, 1994, 720
      - Onderzoek grabbelkast, 1987, 721
      - Onderzoek boekenbuis, 1987, 722
      - Onderwijs televisie schooljaar 1996-1997: onderzoek voortgezet onderwijs, 1997, 723
      - Wensen en behoeften van onderwijsgevenden bij het lageronderwijs met betrekking tot schooltelevisie, 1981, 724
        Uitgever: Intmart
      - Onderzoek naar de serie "school tv weekjournaal", 1982, 725
      - Onderzoek bij scholen in het voortgezet onderwijs: exclusieve vragen NOT, 1992, 726
    - Rapportnummer 727-735., 1860
      - Onderzoek ESP-basisonderwijs schooljaar 1994-1995, verslag, 1996, 727
      - Uitkomsten groepsgesprek met leerlingbegeleiders over vakoverstijgend televisie-magazine voor leerlingen in de BAVO, 1993, 728
        Auteur: Bureau Ferro
        Uitgever: Bureau Ferro
      - Onderzoek bij scholen in het voortgezet onderwijs: algemeen rapport, 1992, 729
      - Educational television, a brief review, 1975, 730
        Auteur: Voort, T.H.A. van der
      - De literatuurprogramma's van de NOT onder de loep genomen, 1997, 731
      - Een onderzoek naar het NOT-programma wiskunde voor de 2e klas basisschool, subsidie-aanvraag, 1973, 732
        Uitgever: Universiteit Amsterdam
      - Onderwijstelevisie voor kleuters, resultaten van onderzoek bij de eerste projecten, 1976, 733
        Auteur: Zon, A.H.M. van
      - Gebruik van televisieprogramma's in de lessen biologie op scholen voor voortgezet onderwijs, 1983, 734
      - Gebruik van televisieprogramma's in de lessen maatschappijleer op scholen voor voortgezet onderwijs, 1983, 735
    - Rapportnummer 736-750., 1861
      - Overzicht van enkele resultaten van de onderzoeken aardrijkskunde, biologie en maatschappijleer, 1983, 736
      - Onderzoek naar het school tv projekt nationaal-socialisme in Duitsland, 1983, 737
      - Onderzoek naar het school tv projekt Italie, 1982, 738
      - Verslag: hoe 6 schoel voor buitengewoon onderwijs keken naar de onderwijstelevisieserie ZIEZO, 1977, 739
        Auteur: Lemaire-van Andel, L.
        Uitgever: onbekend
      - Onderwijs-televisie-project "Advent", rapport waarderingsonderzoek, 1976, 740
        Auteur: Ouderdorp, H. en Verboon, H.
      - Archivering van opname-videobanden, 1993, 741
        Auteur: Jurgens, A. en Lierop, P. van
        Uitgever: InfoManagement
      - "Nieuws uit de natuur", 1992, 742
      - Over de hersenloze mens, impression management en TV-opvoeding -De vrijheid en onvrijheid van moderne jongeren-, 1994, 743
        Auteur: Snaphaan, A.
        Uitgever: Universiteit Utrecht
      - Een welkome afwisseling. De wenselijkheid van een televisie-magazine voor de mentoruren in de brugklas en ideen over vorm en inhoud, 1994, 744
      - Een welkome afwisseling. De wenselijkheid van een televisie-magazine voor de mentoruren in de brugklas en ideen over vorm en inhoud. Bijlagen, 1994, 745
      - TV/video bij de lessen geschiedenis in het voortgezet onderwijs, gebruik, wensen en meningen, 1986, 746
      - TV/video bij de lessen Nederlands, geschiedenis en godsdienst in het voortgezet onderwijs, gebruik, wensen en meningen, 1986, 747
      - Schooltelevisie menoingen en wensen lager onderwijs, deel 2, 1985, 748
      - Uitkomsten van drietal groepsdiscussies met leraren Engels inzake gebruik van en behoefte aan video-programma's, 1990, 749
      - Uitkomsten van een herhaling van een schriftelijke enquete over het mentor magazine, 1996, 750
    - Rapportnummer 751-763., 1862
      - Weer samen naar school met de programma's van Teleac/NOT, 1998, 751
        Auteur: Ameijde, H. van
        Uitgever: Vrije Universiteit Amsterdam
      - Onderwijstelevisie onderzocht, een researchoverzicht, 1975, 752
        Auteur: Voort, A. van der
      - Onderzoek over de serie "Binnenkort bij de NOT", 1996, 753
      - Onderzoek naar de serie "school tv weekjournaal", 1994, 754
      - Onderzoeksverantwoording peuterspeelzalen-enquete, 1994, 755
      - Onderzoek over de serie "Koekeloere", 1993, 756
      - Onderzoek over de serie "Huisje, Boompje, Beestje", 1992, 757
      - Lees-/taalonderwijs, 1992, 758
      - Onderzoek "Schoolse Zaken", 1993, 759
      - Onderzoek ESP-basisonderwijs schooljaar 1993-1994, verslag, 1994, 760
      - "Nieuws uit de natuur", 1990, 761
      - Onderzoek naar "Huisje, Boompje, Beestje-journaal", 1990, 762
      - Waardering nieuwe opzet NOT-gids en gebruik van programma's "Verhalen uit de bijbel" en "Junior Hartdag", 1996, 763
    - Rapportnummer 764-776., 1863
      - Koekeloere en de wensen van de gebruikers, 1995, 764
      - Wenselijkheid van een rubriek natuur- en milieu-educatie van de schooltelevisie voor groep 7 en 8 basisonderwijs, 1995, 765
      - Godsdienstonderwijs op p.c. scholen en audiovisuele ondersteuning van het NOT, 1994, 766
      - De basisvorming en de NOT: wensen en mogelijkheden ten behoeve van het godsdienstonderwijs, 1994, 767
      - Koekeloere: een vernieuwde opzet, kwalitatieve evaluatie, 1996, 768
      - Onderzoek: waar gaat het met de kennisoverdracht naar toe? Deel 2 technisch rapport, 1984, 769
        Auteur: Berg, R. van den en Niessen, E.
        Uitgever: Erasmus Universiteit, faculteit economische wetenschappen
      - Een productiestage bij Knoop in je zakdoek, 2005, 770
        Auteur: Slot, M. van 't
        Uitgever: Hanzehogeschool
      - Leren via de omroep, visies op de toekomstige structuur van de instructieve omroep, 1979, 771
        Auteur: Vos, C.
        Uitgever: Samenwerkingsorgaan NCVO
      - Educatieve omroep in silhouet, omroeppodium 4, 1979, 772
      - Onderzoek "Schoolse Zaken", 1992, 773
      - Onderwijs televisie schooljaren 1988-1989, 1989-1990 en 1990-1991; onderzoek ESP basisonderwijs, deelnamecijfers, 1992, 774
        Auteur: A.H.M. van Zon
      - Onderwijs televisie schooljaar 1995-1996: onderzoek voortgezet onderwijs, 1996, 775
      - Onderwijs televisie schooljaar 1995-1996: onderzoek voortgezet onderwijs, bijlage, 1996, 776
    - Rapportnummer 777-809., 1864
      - Aanwezigheid en gebruik van televisie-apparatuur in het voortgezet onderwijs; onderzoek onder schooldirecties en docenten aardrijkskunde, biologie en maatschappijleer, 1984, 777
      - Video in het onderwijs, verslag van literatuuronderzoek, 1985, 778
      - Televisie bij de lessen Godsdienst, onderzoek naar gebruik, wensen en meningen in het voortgezet onderwijs, 1986, 779
      - Televisie bij de lessen Geschiedenis, onderzoek naar gebruik, wensen en meningen in het voortgezet onderwijs, 1986, 780
      - Het gebruik van schooltv en video in het basisonderwijs; resultaten ESP-onderzoek schooljaar 1988-1989, 1989, 781
      - Het gebruik van schooltv en video in het basisonderwijs; resultaten ESP-onderzoek schooljaar 1989-1990, 1990, 782
      - Het gebruik van schooltv en video in het basisonderwijs; resultaten ESP-onderzoek schooljaar 1990-1991, 1991, 783
      - Het gebruik van schooltv en video in het basisonderwijs; resultaten ESP-onderzoek schooljaar 1991-1992, z.j., 784
      - Het gebruik van schooltv en video in het basisonderwijs; resultaten ESP-onderzoek schooljaar 1992-1993, z.j., 785
      - Het gebruik van schooltv en video in het basisonderwijs; resultaten ESP-onderzoek schooljaar 1993-1994, z.j., 786
      - Het gebruik van schooltv en video in het basisonderwijs; resultaten ESP-onderzoek schooljaar 1994-1995, z.j., 787
      - Cijfers over schooltelevisie voortgezet onderwijs schooljaar 1989-1990, 1990, 788
      - Cijfers over schooltelevisie voortgezet onderwijs schooljaar 1990-1991, 1991, 789
      - Cijfers over schooltelevisie voortgezet onderwijs schooljaar 1991-1992, 1992, 790
      - Cijfers over schooltelevisie voortgezet onderwijs schooljaar 1994-1995, 1995, 791
      - Cijfers over schooltelevisie voortgezet onderwijs schooljaar 1995-1996, 1996, 792
      - Cijfers over onderwijstelevisie in de schooljaren 1977-1978 en 1978-1979, 1980, 793
      - Cijfers over onderwijstelevisie in het schooljaar 1979-1980, 1981, 794
      - Cijfers over onderwijstelevisie in het schooljaar 1980-1981, 1981, 795
      - Cijfers over onderwijstelevisie in het schooljaar 1981-1982, 1982, 796
      - Cijfers over onderwijstelevisie in het schooljaar 1982-1983, 1983, 797
      - Cijfers over onderwijstelevisie in het schooljaar 1983-1984, 1984, 798
      - Cijfers over onderwijstelevisie in het schooljaar 1984-1985, 1985, 799
      - Cijfers over onderwijstelevisie in het schooljaar 1985-1986, 1986, 800
      - Cijfers over onderwijstelevisie in het schooljaar 1986-1987, 1987, 801
      - Cijfers over onderwijstelevisie in het schooljaar 1987-1988, 1988, 802
      - 25 jaar schholtv méér dan plaatjes kijken, 1988, 803
        Auteur: Bot, L. en Wijk, G. van der
      - Evaluatie van de gebruikersvriendelijkheid van de Teleac/NOT website, 1998, 804
        Auteur: Mooij, H.A.
      - Beeldbuis in z'n blootje, 1984, 805
      - Pluspunt, 1984, 806
      - Curriculumonderzoek bij "Woord voor woord", 1978, 807
        Auteur: Kleve, H. en Dijk, P. van
      - Onderzoek ESP-basisonderwijs schooljaar 1996-1997, verslag, 1997, 808
      - TV/video bij de lessen Nederlands in het voortgezet onderwijs, gebruik, wensen en meningen, 1986, 809
    - Rapportnummer 810-818., 1865
      - Kijken in de toekomst; onderzoek naar acceptatie nieuwe vormen van televisie door consumenten, 1996, 810
        Auteur: Elberse, A.
        Uitgever: KPMG
      - Internet gebruiksonderzoek, resultaten onderzoek 2, 1999, 811
        Auteur: Veer, J. van 't
      - Onderzoek naar de serie "Wat is geschiedenis", 1982, 812
      - Onderzoek naar de serie "Ik zoek, ik zoek een kinderboek", 1983, 813
      - Onderzoek naar de serie "Anders TV kijken", 1988, 814
      - Effecten van de schooltelevisieserie "Anders TV kijken", 1988, 815
        Auteur: Voort, T. van der en Vooijs, M.
      - Leerlingenkrant schooltv weekjournaal, 1991, 816
      - Onderzoek naar de serie "school tv weekjournaal", 1986, 817
      - Onderzoek ESP-basisonderwijs schooljaar 1995-1996, verslag, 1996, 818
    - Rapportnummer 819-836., 1866
      - Uitkomsten schriftelijke enquete bij mentoren van brugklassen in het voortgezet onderwijs over het Mentor Magazine, 1995, 819
      - Uitkomsten van een herhaling van een groepsgesprek over het Mentor Magazine, 1996, 820
      - Uitkomsten van een herhaling van een groepsgesprek over het Mentor Magazine, 1995, 821
      - Rapport inzake onderzoek naar begeleidend materiaal bij onderwijstelevisieseries toegespitst op de middenklassen van het GLO, 1979, 822
      - Onderzoek inzake het gebruik van video-recorders bij het lager-onderwijs, 1982, 823
      - Verkennend onderzoek naar een collewctief schoolabonnement op begeleidend materiaal bij Teleac?NOT-programma's, 1998, 824
      - Evaluatie-onderzoek naar effecten voorlichtingsserie over drugsgebruik met samenvatting, 1973, 825
        Auteur: St. Alcohol en Drugsgebruik
        Uitgever: St. Alcohol en Drugsgebruik
      - Onderzoek naar ontvangst, waardring en gebruik van onderwijstelevisie programma's, verslag 1, 1966, 826
        Auteur: NOT
      - Onderzoek naar ontvangst, waardring en gebruik van onderwijstelevisie programma's, verslag 2 en 3, 1966, 827
      - Onderzoek naar ontvangst, waardring en gebruik van onderwijstelevisie programma's, verslag 4, 1967, 828
      - Fictie in de BAVO: ondersteuning in de vorm van een magazine?, 1995, 829